【裁判字號】    92,訴,875
【裁判日期】    921008
【裁判案由】    毒品危害防制條例
【裁判全文】
臺灣彰化地方法院刑事判決                             九十二年度訴字第八七五號
    公  訴  人  臺灣彰化地方法院檢察署檢察官
    被      告  甲○○
右列被告因違反毒品危害防制條例案件，經檢察官提起公訴（九十二年度毒偵字第一
二八八號），暨移
二一一八號、第一八七五號、第二一三四號、第二二九六號），本院認有刑事訴訟法
第二百七十三條之一第一項之情形，而改依簡式審判程序判決如左：
        主  文
甲○○連續施用第一級毒品，累犯，處有期徒刑捌月，扣案之第一級毒品海洛因伍包
（其中貳包合計淨重約零點柒陸公克；另壹包淨重約壹點零柒公克；末貳包合計淨重
約零點玖公克），均沒收銷燬之，扣案之注射針筒玖支、塑膠空袋個、勺子貳支
、塑膠鏟子壹支，均沒收之；又連續施用第二級毒品，累犯，處有期徒刑陸月，扣案
之第二級毒品安非他命肆包（其中貳包合計毛重約零點玖公克；另貳包合計毛重約壹
點貳公克），均沒收銷燬之，扣案之安非他命吸食器貳支、玻璃球管壹支，均沒收之
。應執行有期徒刑壹年。扣案之第一級毒品海洛因伍包（其中貳包合計淨重約零點柒
陸公克；另壹包淨重約壹點零柒公克；末貳包合計淨重約零點玖公克）、第二級毒
品安非他命肆包（其中貳包合計毛重約零點玖公克；另貳包合計毛重約壹點貳公克）
，均沒收銷燬之。扣案之注射針筒玖支、塑膠空袋個、勺子貳支、塑膠鏟子壹支及
安非他命吸食器貳支、玻璃球管壹支，均沒收之。
    事  實
一、甲○○前於民國（下同）八十六年三月十一日因違反麻醉藥品管理條例等案件，
    經臺灣高等法院臺中分院判處有期徒刑六月、三年二月，應執行有期徒刑三年六
    月確定，入監執行後，於八十七年九月四日假釋出獄，付保護管束；詎其於保護
    管束期間，復因違反槍砲彈藥刀械管制條例案件，經本院以八十八年度訴字第五
    一二號判決判處有期徒刑一年二月，其不服提起上訴，經臺灣高等法院臺中分院
    於八十九年四月二十九日以八十八年度上訴字第二六二三號判決駁回上訴而告確
    定，其前開假釋亦因而撤銷，令入監獄執行殘刑，並與上開違反槍砲彈藥刀械管
    制條例一案接續執行，迄九十一年六月二十六日執行完畢。又其前因施用毒品案
    件，經本院裁定移送觀察勒戒後，認有繼續施用毒品之傾向，復經本院裁定移送
    戒治處所施予強制戒治一年，戒治滿三月後，其成效經評定合格，無繼續戒治必
    要，由本院以八十八年度毒聲字第五三三九號裁定停止戒治，所餘戒治期間付保
    護管束，於保護管束期滿，未經撤銷其停止戒治，業由臺灣彰化地方法院檢察署
    檢察官於八十九年八月七日，以八十九年度戒毒偵字第八六三、八六四、八六五
    號為不起訴處分確定。詎其猶不知悔改，於五年內，復基於施用第一級毒品海洛
    因之概括犯意，自九十二年五月二日起至同年八月二十五日上午七時止，在其位
    於彰化縣田尾鄉○○村○○路○段一四二巷三二號住處及彰化縣員林鎮路旁等地
    ，以將第一級毒品海洛因摻水置放於注射針筒中，注射於手臂之方式，連續施用
    第一級毒品海洛因多次，平均約一、二天施用一次。另基於施用第二級毒品安非
    他命之概括犯意，自九十二年四月三十日起至同年八月二十六日止，在其上開住
    處，以將第二級毒品安非他命置放於玻璃吸食器內，外用火加以燒烤使成氣體後
    吸食之方式，連續施用第二級毒品安非他命多次，平均約一、二天施用一次。嗣
    先於九十二年五月三日凌晨一時許，在彰化縣田尾鄉○○村○○路○段一四二巷
    三二號住處，為警查獲，並扣得第一級毒品海洛因二包（合計淨重約０點七六公
    克）、第二級毒品安非他命二包（毛重約０點九公克），及其所有，供其施用毒
    品犯罪所用之注射針筒七支、安非他命吸食器一組等物；復於九十二年五月十九
    日晚上十時三十分許，在彰化縣田中鎮○○路○段一○○巷產業道路旁，因行跡
    可疑為警盤查時，棄車逃逸，為警於該車內查獲第一級毒品海洛因一包（淨重約
    一點０七公克），及甲○○所有，供其施用毒品犯罪所用之空塑膠袋三個、勺子
    二支，經警循線通知其到案，並採集尿液送驗，結果呈嗎啡與甲基安非他命陽性
    反應；又於九十二年七月一日下午三時許，在彰化縣員林鎮○○路○段三七八巷
    內，為警查獲，並扣得第二級毒品安非他命二包（合計毛重一點二公克）及其所
    有，供其施用毒品犯罪所用之玻璃吸食器一支等物；另於九十二年七月八日下午
    五時三十分許，在彰化縣員林鎮○○里○○路○段三七八巷前，為警查獲，並扣
    得其所有，供其施用毒品犯罪所用之注射針筒一支；再於九十二年八月二十七日
    下午四時許，在彰化縣員林鎮○○街與民族街口，為警查獲，並扣得第一級毒品
    海洛因二包（合計淨重約０點九三公克），及其所有，供其施用毒品犯罪所用之
    注射針筒一支、塑膠鏟子一支與玻璃球管一支。
二、案經彰化縣警察局二林分局報請臺灣彰化地方法院檢察署檢察官偵查起訴，暨彰
    化縣警察局田中分局、員林分局報請臺灣彰化地方法院檢察署檢察官移送併案審
    理，本院認有刑事訴訟法第二百七十三條之一第一項之情形，而改依簡式審判程
    序審理。
        理  由
一、按除被告所犯為死刑、無期徒刑、最輕本刑為三年以上有期徒刑之罪或高等法院
    管轄第一審案件者外，於前條第一項程序進行中，被告先就被訴事實為有罪之陳
    述時，審判長得告知被告簡式審判程序之旨，並聽取當事人、代理人、辯護人及
    輔佐人之意見後，裁定進行簡式審判程序；除簡式審判程序及簡易程序案件外，
    第一審應行合議審判，刑事訴訟法第二百七十三條之一第一項、第二百八十四條
    之一分別定有明文。本件被告甲○○所涉係死刑、無期徒刑、最輕本刑為三年以
    上有期徒刑之罪或高等法院管轄第一審案件以外之罪，並於本院行準備程序時就
    被訴事實為有罪之陳述，本院合議庭依前揭規定，經評議結果，裁定改由受命法
    官獨任行簡式審判程序，先予敘明。
二、右揭事實，業據被告甲○○於本院審理中坦承不諱，且其分別於九十二年五月三
    日、十九日，同年七月一日、八日及同年八月二十七日為警採取之尿液，經檢驗
    結果確均呈甲基安非他命與嗎啡陽性反應，有彰化縣衛生局九十二年五月十二日
    煙檢字第九二０八四二號、煙檢字第九二一０七六號、九十二年七月十四日煙檢
    字第九二一三七五號、九十二年七月二十一日煙檢字第九二一四一八號、及九十
    二年九月八日煙檢字第九二一七０九號煙毒尿液檢驗成績書各一紙附卷可稽，而
    扣案之白色粉末五包（其中二包合計淨重約０點七六公克；另一包淨重約一點０
    七公克；末二包合計淨重約０點九三公克），經送鑑驗確係第一級毒品海洛因，
    有法務部調查局九十二年六月九日調科壹字第一四０００九三三七號、九十二年
    七月十日調科壹字第一四０００九四二五號、調科壹字第一四０００九五四六號
    鑑定通知書各一紙在卷足憑；另扣案之白色結晶顆粒四包（其中二包合計毛重約
    ０點九公克；另二包合計毛重約一點二公克）亦確係安非他命無訛，此除據被告
    供陳在卷外，並有彰化縣二林分局、員林分局查獲涉嫌毒品危害防制條例毒品初
    步檢驗報告單各一紙可按，此外，復有注射針筒九支、塑膠空袋三個、勺子二支
    、塑膠鏟子一支，與安非他命吸食器二支、玻璃球管一支等物扣案可資佐證，被
    告之自白核與事實相符，堪以採信。再查被告曾因施用毒品案件，經本院裁定移
    送觀察勒戒後，認有繼續施用毒品之傾向，復經本院裁定移送戒治處所施予強制
    戒治一年，戒治滿三月後，其成效經評定合格，無繼續戒治必要，由本院以八十
    八年度毒聲字第五三三九號裁定停止戒治，所餘戒治期間付保護管束，於保護管
    束期滿，未經撤銷其停止戒治，業由臺灣彰化地方法院檢察署檢察官於八十九年
    八月七日，以八十九年度戒毒偵字第八六三、八六四、八六五號為不起訴處分確
    定等情，有該不起訴處分書、臺灣彰化地方法院檢察署刑案資料查註紀錄表及臺
    灣高等法院被告全國前案紀錄表等件在卷可參，其於五年內，再犯毒品危害防制
    條例第十條第一、二項之施用第一、二級毒品罪，事證業已明確，被告上開犯行
    ，洵堪認定。
二、核被告所為，係犯毒品危害防制條例第十條第一項、第二項之施用第一級、第二
    級毒品罪。其持有毒品之低度行為，均為施用之高度行為所吸收，均不另論罪。
    又其先後多次施用第一、二級毒品之犯行，均時間緊接，且犯罪構成要件相同，
    顯係各基於概括犯意反覆為之，均為連續犯，應依刑法第五十六條之規定，分別
    論以一罪，並均加重其刑。其所犯上開二罪間，犯意各別，且犯罪構成要件互異
    ，應分論併罰。再被告曾於八十六年三月十一日因違反麻醉藥品管理條例等案件
    ，經臺灣高等法院臺中分院判處有期徒刑六月、三年二月，應執行有期徒刑三年
    六月確定，入監執行後，於八十七年九月四日假釋出獄，付保護管束；詎其於保
    護管束期間，復因違反槍砲彈藥刀械管制條例案件，經本院以八十八年度訴字第
    五一二號判決判處有期徒刑一年二月，其不服提起上訴，經臺灣高等法院臺中分
    院於八十九年四月二十九日以八十八年度上訴字第二六二三號判決駁回上訴而告
    確定，其前開假釋亦因而撤銷，令入監獄執行殘刑，並與上開違反槍砲彈藥刀械
    管制條例一案接續執行，迄九十一年六月二十六日執行完畢等情，有臺灣彰化地
    方法院檢察署刑案資料查註紀錄表及臺灣高等法院被告全國前案紀錄表等件在卷
    可參，其於受有期徒刑之執行完畢後，五年以內再犯有期徒刑以上之罪，為累犯
    ，均應加重其刑，並依法分別遞加重之。再查被告係自九十二年五月二日起至同
    年八月二十五日上午七時止，連續施用第一級毒品海洛因；及自九十二年四月三
    十日起至同年八月二十六日止，連續施用第二級毒品安非他命，而公訴人僅就被
    告於九十二年五月二日中午十二時許，施用第一、二級毒品之犯行提起公訴，惟
    該未經起訴之部分，與檢察官起訴之部分，因被告係基於概括之犯意而為之，具
    有連續犯之關係，屬裁判上之一罪，其一部起訴之效力及於全部，故本院自得併
    予審究，併此敘明。爰審酌被告前曾有施用毒品罪行，經送觀察勒戒、強制戒治
    後，猶不知悔改，再施用毒品海洛因不輟，不僅戕害自身健康，更辜負國家將之
    視為病人，並施以長時間之戒治處遇之苦心，惟其對他人權益之侵害仍屬有限，
    於本院審理中已坦承其犯行，及其犯罪目的、手段等一切情狀，量處如主文所示
    之刑。扣案之海洛因五包（其中二包合計淨重約０點七六公克；另一包淨重約一
    點零七公克；末二包合計淨重約０點九三公克），係屬第一級毒品；安非他命四
    包（其中二包合計毛重約０點九公克；另二包合計毛重約一點二公克），係屬第
    二級毒品，不問何人所有，均依毒品危害防制條例第十八條第一項前段規定，均
    沒收銷燬之。另扣案之注射針筒九支、塑膠空袋三個、勺子二支、塑膠鏟子一支
    ，與安非他命吸食器二支、玻璃球管一支，均係被告所有，且已供其施用毒品犯
    罪所用之物，業據其陳明在卷，爰依刑法第三十八條第一項第二款之規定，併予
    宣告沒收。
據上論斷，應依刑事訴訟法第二百七十三條之一第一項、第二百九十九條第一項前段
，毒品危害防制條例第十條第一項、第二項、第十八條第一項前段，刑法第十一條前
段、第五十六條、第四十七條、第五十一條第五款、第三十八條第一項第二款，判決
如主文。
本案經檢察官乙○○到庭執行職務。
中      華      民      國    九十二    年      十      月      八      日
                              臺灣彰化地方法院刑事第一庭
                                      法      官  簡  璽  容
右正本證明與原本無異。
如不服本判決，應於判決送達後十日內向本院提出上訴狀( 須附繕本 )。
                                      法院書記官  王  惠  嬌
中      華      民      國    九十二    年      十      月      十四    日
毒品危害防制條例第十條
施用第一級毒品者，處六月以上五年以下有期徒刑。
施用第二級毒品者，處三年以下有期徒刑。


司法院資訊處製作；財團法人民間司法改革基金會備份。
